【裁判字號】    89,訴,693
【裁判日期】    891127
【裁判案由】    違反懲治走私條例
【裁判全文】
臺灣基隆地方法院刑事判決                          八十九年度訴字第六九三號
    公  訴  人  臺灣基隆地方法院檢察署檢察官
    被      告  甲○○
                丙○○
                乙○○
右列被告因違反懲治走私條例案件，經檢察官提起公訴（八十九年度偵字第三七三九
、四一八二號），本院判決如左：
    主    文
甲○○、丙○○、乙○○共同私運管制物品進口逾公告數額，甲○○處有期徒刑捌月
，丙○○、乙○○各處有期徒刑陸月，均緩刑參年。
扣案大衛杜夫牌洋菸參佰拾陸條（每條拾包）及ＭＩＬＤ  ＳＥＶＥＮ牌洋菸參佰伍
拾條（每條拾包）均沒收。
    事    實
一、甲○○係基隆市八斗子港籍「龍發號」漁船船長，丙○○、乙○○係該船船員，
    三人於民國八十九年九月三日凌晨，駕駛該船自八斗子漁港報關出海，於同年月
    七日到達北緯二十六度，東經一百二十一度，即彭佳嶼附近，距基隆約八十三海
    浬之公海海面，基於犯意聯絡，向某大陸船舶上不詳姓名之人以新台幣（下同）
    六萬元之代價購入未貼專賣憑證之大衛杜夫牌洋菸三百十六條（每條十包）及Ｍ
    ＩＬＤ  ＳＥＶＥＮ牌洋菸三百五十條（每條十包），嗣即將上開洋菸搬至「龍
    發號」上私運返台，而於同年月九日凌晨二時許返回基隆市八斗子漁港，迄同日
    上午八時四十五分為警在該漁港當場查獲，並扣得上開完稅價格總額已達十二萬
    一千七百四十八元之未貼專賣憑證洋菸。
二、案經法務部調查局航業海員調查處移送台灣基隆地方法院檢察署檢察官偵查起訴
    。
    理    由
一、右揭犯罪事實，業據被告甲○○、丙○○及乙○○三人於檢察官偵查及本院審理
    中坦承不諱，並有「龍發號」船舶進出港申請書、船員資料表及前述未貼專賣憑
    證洋菸扣案可稽，而扣案之未貼專賣憑證洋菸之完稅價格總額已達十二萬一千七
    百四十八元，有財政部關稅總局驗估處完稅價格資料表在卷可按，顯已逾行政院
    公布「懲治走私條例公告管制物品項目及其數額」中丙項所定之十萬元管制數額
    ，是被告三人私運管制物品進口逾公告數額之事證已至為明確，犯行可堪認定。
二、查被告三人私運逾公告管制數額之洋菸進入台灣地區之行為，均係犯懲治走私條
    例第二條第一項之私運管制物品進口逾公告數額罪。且被告三人間有犯意聯絡與
    行為分擔，應論以共同正犯。審酌被告三人素行尚屬正常，因一時貪利觸法，而
    被告甲○○為船長，主導本件犯行，而被告丙○○、乙○○僅係附從於甲○○，
    情節較輕，及其三人犯後坦承犯行，態度良好等一切情狀，各量處如主文所示之
    刑，以示儆懲。末查被告三人前均未曾受有期徒刑以上刑之宣告，有台灣基隆地
    方法院檢察署刑案資料查註紀錄表在卷可按，其等平時行為正常，此次僅因一時
    失慮觸法，犯後已坦承犯行，並表明絕不再犯，堪信其等經此刑之宣告後當能知
    所警惕而無再犯之虞，本院認其三人所受前述宣告刑均以暫不執行之適當，爰併
    予宣告緩刑三年，以啟自新。扣案之未貼專賣憑證洋菸，為被告三人所購得，即
    為其等所共有，且係其三人私運犯罪所用之物，應依刑法第三十八條第一項第二
    款宣告沒收。
三、公訴意旨另略以被告三人前述自彭佳嶼附近海面購買未貼專賣憑證洋菸後私運入
    台之行為，係另犯台灣省內菸酒專賣暫行條例第三十七條第五款之販賣或轉讓未
    貼專賣憑證罪，並與其等前述私運管制物品進口犯罪間有一行為觸犯數罪名之裁
    判上一罪關係。惟查起訴書之犯罪事實欄僅表明被告三人購買未稅洋菸，並未敘
    明被告三人購菸後意圖何為，顯與販賣或轉讓未貼專賣憑證洋菸之犯罪構成要件
    並不相當，且公訴人就其究竟係起訴被告「販賣」抑係「轉讓」犯行，全未說明
    ，其犯罪事實之記載，實嫌含混。而經查雖被告三人自白其購入上開未貼專賣憑
    證洋菸係為轉售圖利，則被告等意圖營利而販入未貼專賣憑證洋菸，固足認係「
    販賣」之該當行為，惟查被告等意圖營利而販入行為係發生於公海，與「台灣省
    內菸酒專賣暫行條例」第一條所定該條例適用於「臺灣省內菸酒專賣」之規定不
    符，而被告等意圖營利而販入行為一經實施即屬完成，其等其後持有並運送該未
    貼專賣憑證洋菸為狀態之繼續，則其販賣行為完成後縱運送未貼專賣憑證洋菸進
    入台灣地區，既尚未另有售出等販賣行為之著手，亦難認其販賣行為亦係於台灣
    省內實施，是被告此部分行為，經核均與台灣省內菸專賣暫行條例第三十七條第
    五款所定之販賣或轉讓未貼專賣憑證洋菸之規定並不相當，惟公訴人既認被告此
    部分行為與其等前述私運有罪部分有一行為觸犯數罪名之想像競合關係，則依審
    判不可分之原則，自毋庸另就此部分為無罪之諭知，附此敘明。
四、據上論斷，應依刑事訴訟法第二百九十九條第一項前段、懲治走私條例第二條第
    一項、第十一條、刑法第二十八條、第七十四條第一款、第三十八條第一項第二
    款，判決如主文。
本案經檢察官周啟勇到庭執行職務。
中      華      民      國    八十九    年    十一    月    二十七      日
                                        台灣基隆地方法院刑事第二庭
                                            法  官  黃  麟  倫
右正本證明與原本無異。
對於本件判決如有不服，應於收受送達後十日內，向本院提出上訴書狀，上訴於臺灣
高等法院，並按他造當事人之人數附具繕本。
                                            書記官  李  建  霆
中      華      民      國    八十九    年    十一    月    二十八      日
附錄本案論罪科刑法條：
懲治走私條例第二條第一項
私運管制物品進口、出口逾公告數額者，處七年以下有期徒刑，得併科新台幣二十萬
元以下罰金。


司法院資訊處製作；財團法人民間司法改革基金會備份。
